【裁判字號】    97,親,26
【裁判日期】    970704
【裁判案由】    確認親子關係存在
【裁判全文】
臺灣桃園地方法院民事判決                97年度親字第26號
原      告  乙○○
訴訟代理人  陳樹忍律師
被      告  甲○○
上列當事人間請求確認親子關係存在事件，於民國97年6 月20日
言詞辯論終結，本院判決如下：
    主  文
確認原告與被告之親子關係存在。
訴訟費用由被告負擔。
    事  實  及  理  由
壹、程序方面：
    按否認或認領子女，與認領無效或撤銷認領之訴，及就母再
    婚後所生子女確定其父之訴，子女雖不能獨立以法律行為負
    義務者，亦有訴訟能力，民事訴訟法第596 條第2 項規定同
    法第584 條之規定，於同法第589 條之訴準用之，而本件既
    為確認親子關係之訴，與前述明文規定之親子訴訟類型相同
    ，應類推適用前述之規定，即被告雖無完全行為能力，亦有
    訴訟能力，核先敘明。
貳、實體方面：
一、本件原告起訴主張：原告與被告母親丙○○（真實姓名及年
    籍不詳）於76年同居，並發生性關係，嗣丙○○因與原告感
    情漸淡，遂於78年7 月10日生下被告（原名范玉珮，身分證
    統一編號：Ｚ000000000號）後即離家，原告因忙於工作，無
    暇為被告辦理出生登記，並暫將被告託由鄰居照顧，而由原
    告支付扶養費，致被告達就學年齡時始為被告辦理出生登記
    ，惟因被告母親身分不明，致原告不得已以被告棄兒之身分
    寄籍於戶下，此種名實不符之登載，影響兩造之身分法上權
    利義務至深且鉅，而此種身分不明之狀態得以確認判決除去
    ，應認原告有即受確認判決之法律上利益。而致比照棄兒辦
    理登記，茲因兩造間確有父母子女關係，為此提起本訴，請
    求確認兩造間之親子關係存在。
二、被告對於原告主張之事實均不爭執，同意原告之訴。
三、得心證之理由：
(一)、按確認法律關係之訴，非原告有即受確認判決之法律上利益
    者，不得提起之，民事訴訟法第247 條第1 項前段定有明文
    。又所謂即受確認判決之法律上利益，係指法律關係之存否
    不明確，原告主觀上認其在法律上之地位有不妥之狀態存在
    ，且此種不妥之狀態，能以確認判決將之除去者而言（最高
    法院52年台上字第1240號判例參照）。本件被告為原告與被
    告母親無婚姻關係中所生育之子女，嗣因被告母親生下被告
    後即離家，而原告對被告母親正確姓名及年籍資料均無法確
    認，致被告以棄兒之身分寄居於原告戶下，有戶籍謄本在卷
    可按，此種名實不符之登載，影響兩造之身分法上權利義務
    至深且鉅，而此種身分不明之狀態得以確認判決除去，應認
    原告有即受確認判決之法律上利益。
(二)、經查，原告主張與被告間有親子關係存在等情，業經本院依
    職權囑託財團法人長庚紀念醫院對兩造進行親子關係鑑定，
    其結果顯示：「：「（1） 不能排除乙○○與甲○○的親子
    關係。（2） 累積親子關係係數（CPI） 為10,248,720.18
    。就是說『乙○○是甲○○的親生父親』這一個可能性與『
    任何中國男人偶然具有是陳福慧的親生父親所必須具備的基
    因半型（Obligatory genes）』這一個可能性相比，大約是
    10,248,720.18 倍。（3） 親子關係概率（PP）為99.99999
    % 。也就是說乙○○與甲○○之父女關係確定率為99.99999
    % 。因此『乙○○是甲○○的親生父親』這一個假設由此次
    測試已實務上可以證實」等語，有該院97年5 月14日（97）
    長庚院法字第0369號親子鑑定報告在卷可稽，堪信原告主張
    為被告父親等情，應可認定。故原告提起本訴，確認其與被
    告存在親子關係，為有理由，應予准許。
四、據上論結：本件原告之訴為有理由，依民事訴訟法第78條，
    判決如主文。
中    華    民    國    97    年    7     月    4     日
                        家事法庭    法  官  陳筱蓉
右為正本係照原本作成
如對本判決上訴應於判決送達後20日內向本院提出上訴狀
中    華    民    國    97    年    7     月    4     日
                                    書記官  劉文松


司法院資訊處製作；財團法人民間司法改革基金會備份。
